臺灣士林地方法院民事判決　九十年訴字第一一七六號
　　原　　　告　乙○○○
　　法定代理人　丙○○
　　　　　　　　甲○○○
　　被　　　告　丁○○
右當事人間請求損害賠償事件，本院判決如左：
    主    文
被告應給付原告新台幣貳拾捌萬貳仟肆佰陸拾肆元，及自民國九十年八月二十一日起
至清償日止，按年息百分之五計算之利息。
原告其餘之訴駁回。
訴訟費用由被告負擔二分之一；餘由原告負擔。
本判決第一項於原告以新台幣玖萬伍仟元供擔保後，得假執行。
原告其餘假執行之聲請駁回。
    事    實
甲、原告方面：
　一、聲明：被告應給付原告新台幣（下同）陸拾萬柒仟零肆元，及自九十年八月
　　　二十一日起至清償日止，按年息百分之五計算之利息，並願供擔保請准為假執
　　　行之宣告。
  二、陳述：
    （一）原告於九十年四月十三日傍晚六時許，騎自行車行經台北市○○○路○段
          四０五巷六八號前時，遭被告騎車號ＢＡＬ七九０號重機車自左後方加速
          時側撞原告自行車前部，致原告人車倒地，受有左脛骨遠端長板大範圍骨
          折之傷害，被告卻未下車查看，反加速前進，幸當時有熱心民眾目睹而追
          上前去，但被告反向證人白眼，責其多管閒事，證人因而記下其機車號碼
          而返回查看原告受傷情形，並告以被告之機車號碼，原告始得向被告訴追
          其責任。被告刑事部分經以鈞院九十年度交訴字第三六號刑事判決處被告
          徒刑二月在案。
    （二）原告受傷後，自九十年四月十三日起，至九十年四月二十八日止，支付醫
　　　　　藥費及車資新台幣拾伍萬參仟零四元。
　　（三）原告受傷，自九十年四月三十日起至九十年五月三十日止支出看護費用三
　　　　　萬元，有收據可證。原告因住院功課耽誤延請家教，支付伍萬肆仟元，有
　　　　　收據為證。
    （四）原告因身體受傷，精神肉體所受痛苦甚大，故請求非財產上損害金額貳拾
          萬元。
    （五）右述各項損害，均係被告不法侵害所生之結果，對於原告自應負賠償責任
          ，爰依民法第一百八十四條第一項、第一百九十一條之二、第一百九十五
　　　　　條、第一百九十三條第一項等規定，提起本訴。
乙、被告方面：
    一、聲明：駁回原告之訴。
    二、陳述：被告並無騎車撞傷原告之事，原告及證人指稱肇事機車之顏色與被告
　　　　所有之機車顏色不符，亦無法指認肇事者之面貌，事發當日，被告於傍晚六
　　　　時前已在「指揮家兒童管弦樂團」上課，故不可能同時在路上撞倒原告。
    三、證據：提出筆錄影本五份、被告之出勤紀錄表影本一份為證，並聲請訊問證
        人林惠美。
    理    由
一、原告主張：原告於九十年四月十三日傍晚六時許，騎自行車行經台北市○○○路
    ○段四０五巷六八號前時，遭被告騎車號ＢＡＬ七九０號重機車自左後方加速時
    側撞原告自行車前部，致原告人車倒地，受有左脛骨遠端長板大範圍骨折之傷害
    之事實，提出醫療收據等件為證；被告則以：被告並無騎車撞傷原告之事，原告
    及證人指稱肇事機車之顏色與被告所有之機車不符，亦無法指認肇事者之面貌，
    事發當日，被告於傍晚六時前已在「指揮家兒童管弦樂團」上課，故不可能同時
    在路上撞倒原告等語，資為抗辯。
二、本件兩造爭執要旨在於被告有無於九十年四月十三日傍晚六時許，騎機車在台北
    市○○○路○段四０五巷六八號前撞及原告之事實，而本件經證人王桂英到庭結
    證：我當時看到整件事情經過，我看到一輛腳踏車被機車撞到，而腳踏車倒地後
    ，我騎機車追那部肇事車輛時，我有告訴他，你肇事撞到人；但他告訴我你沒有
    看到那小孩亂騎車嗎？他就不理會我，後來，他繼續往台北市○○○路四０五巷
    口走，我當時有記他的車號ＢＡＬ─７９０號，牌照號碼沒有錯，我是英文老師
    ，不會記錯車號；因為當天的天色很昏暗，我記得他車輛的顏色是深色的等語。
    被告對於其車號是ＢＡＬ─七九０號並不否認，且當日下午在台北市○○○路教
    授小提琴至下午五時五十分，下課後騎機車前往台北市○○路○段五十巷十三號
    一樓「指揮家兒童樂團」  (下稱指揮家)教授小提琴等情，亦據被告在刑案中坦
    承，且被告亦自承依其行車路線當日應該是有騎機車經過車禍地點，而本件經「
    指揮家」之櫃務主任林惠美在刑事案中證稱：指揮家之老師上課無須簽到，只需
    簽退．．．被告任職期間偶有遲到之紀錄，但均在十分鐘內，依指揮家之簽退紀
    錄來看，被告九十年四月十三日應係六點到指揮家，亦有可能係六點十分前到等
    語，是可認被告於事發當日下午五時五十分之後，正好是其騎機車從天母北路要
    趕往忠誠路教授小提琴之時，其騎機車行經中山北路六段四０五巷六八號前，約
    是六時左右，與本件車禍發生之時，正相吻合，被告稱其當日下午六時已在指揮
    家上課云云，所舉證人林惠美並無法為其確切有利證明，而證人王桂英與被告、
    原告均不認識，僅係正好經過之路人，其證詞應無偏坦原告或設詞誣陷被告之情
    形，其證稱機車號碼與被告之機車號碼相符，其為英文老師，並無不識英文之事
    ，機車號碼復只有三位數字，亦無記錯、記不清之可能，應可認被告確有騎機車
    撞及原告之事，雖被告另抗辯其機車顏色為銀色，證人卻稱肇事機車為深色，證
    人之證詞與事實不符云云，但本件事發是在四月中旬下午六時許，且下毛毛雨，
    證人王桂英於警訊時即稱：他戴安全帽，加上天色已暗．．．。可見當時天色已
　　暗，而金屬或塑鋼殼之機車顏色會因光線之不同而呈現深淺之別，在光線昏暗之
　　下雨天傍晚，將銀色之車子看成是深色，並非不可能，尚難以此即認證人所記之
　　機車非被告之機車，被告之抗辯並不足採。被告騎機車撞傷原告之事實，亦經本
　　院九十年度交訴字第三六號刑事為同樣之認定，並經刑事判決處被告徒刑二月在
　　案。被告不法侵害原告之身體，既經認定，對於原告因而所受之損害，自應負連
　　帶賠償責任。
三、原告請求被告賠償費用，是否應予准許，分述如次：
  （一）醫療費及車資共三五三、ＯＯ四元部份：查其中九十年四月十三日、二十八
        日、五月十一日、六月八日由陽明醫院出具之醫療費用收據十一張共八五七
        六四元部分，除其中證明書費六三Ｏ元，非醫療上之支付，不能准許外，其
        餘八五一三四元，依原告所受傷害及各收據載明醫療費別，自屬治療上之必
        要費用，應予准許，另九十年五月十七日、十九日、二十五日由天母中醫診
        所出具之門診費用及醫療費用收據二張，共五六三Ｏ元，被告雖抗辯無醫師
        處方，不能作醫療費用云云，但該中醫診所收據上明白記載：醫師陳清文，
        病名脛骨及腓骨之骨折等等，核與原告受傷情形相符，原告向合格中醫求診
        ，其醫療費用，自亦屬治療上之必要費用，被告抗辯並不足採；原告此部分
        之講求，亦應准許；另原告請求輪椅、助行器之費用共七五ＯＯ元部分，有
        統一發票一紙為證，並為被告所不爭執，則此部分之請求亦應准許。原告請
        求車資部分，據其提出車資收據二張共二ＯＯ元，為被告所不爭執，則此部
        分之請求亦應准許。原告其餘請求之醫療費用或車資，未經提出證據，本院
        無從核認，難認係醫療上之必要費用，不應准許。綜上，本件之醫療費及車
        資，共計玖萬捌仟肆佰陸拾肆元，應由被告賠償原告。
  （二）增加生活需要損害金捌萬肆仟元部分：原告主張受傷後，自九十年四月三十
        日起，至九十年五月三十日日止，支付看謢費用三萬元，自九十年五月至七
        月，因住院不能上學，延請家教，共支付五四ＯＯＯ元，有收據一紙可證，
        被告對於上開收據之真正均不爭執，則原告請求被告賠償此損失，自應准許
        。
  （三）精神慰藉金貳拾萬元部分：查原告受傷多處，肉體、精神受極大痛苦，本院
        斟酌實際情況，及兩造之身分、地位，原告受傷情狀，原告請求貳拾萬元，
        自嫌過高，應予核減為壹拾萬元，方屬公允，逾此數額之請求，為無理由。
四、綜上，原告請求被告賠償二十八萬二千四百六十四元及自起訴狀繕本送達被告之
    翌日起至清償日止，按年息百分之五之法定遲延利息，為有理由，應予准許，其
    餘請求，則不能准許，應予駁回。
五、原告陳明願供擔保，聲請宣告假執行，經核其勝訴部份，核無不合，爰酌定相當
    之擔保金額宣告之；其餘假執行之聲請，因訴之駁回而失所附麗，不予准許。
六、據上論結，本件原告之訴為一部有理由，一部無理由，依民事訴訟法第七十九條
    但書第三百九十條第二項判決如主文。
中　　　華　　　民　　　國　　九十一　　年　　　六　　　月　　十三　　　日
                                        臺灣士林地方法院民事第二庭
~B法　　　官　俞慧君
右為正本，係照原本作成。
如對本判決上訴須於判決送達後廿日內向本院提出上訴狀。
中　　　華　　　民　　　國　　九十一　　年　　　六　　　月　　十四　　　日
~B法院書記官　黃建新
